ACORDAO-COMPLETO-2417473

ACÓRDÃO DE RELAÇÃO

ACÓRDÃO DE RELAÇÃO 1794/2020 ATA 26/2020 - PLENÁRIO

Acórdão 1794/2020-TCU-Plenário
Vistos estes autos de solicitação encaminhada pelo Ministro de Estado da Justiça e Segurança Pública, André Luiz de Almeida Mendonça, para prorrogação do prazo para apresentação de tomadas de contas especiais da Secretaria Nacional de Políticas sobre Drogas - Senad, até 31/12/2020.
Considerando que o solicitante alegou baixa capacidade operacional da Senad para examinar os processos de tomada de contas especial;
considerando, ainda, que, analisando a complexidade de cada convênio, a Senad se propõe a concluir 4 processos de omissão a cada 45 dias e 2 processos de TCE instaurados por motivação diversa a cada 45 dias, de maneira a finalizar o conjunto de 13 processos até o final do presente exercício;
considerando o disposto no art. 19 da Instrução Normativa TCU 71/2012;
considerando os pareceres uniformes da Secretaria de Controle Externo de Tomada de Contas Especial - SecexTCE, no sentido de acolhimento do pleito;
considerando, finalmente, que a solicitação preenche os requisitos fixados por este Tribunal;
os ministros do Tribunal de Contas da União, reunidos em sessão de Plenário, ACORDAM, por unanimidade e com fundamento nos arts. 11, §2º, e 12 da Instrução Normativa - TCU 71/2012, alterada pela Instrução Normativa - TCU 76/2016; 143, inciso V, alínea "e", e 169, inciso V, do Regimento Interno/TCU, em:
conceder prorrogação, até 31/12/2020, para o envio das 13 (treze) tomadas de contas especiais:
	Convênio/Siconv
	Convenente
	Valor Original (R$) 
	Fato Ocorrido

	822628
	Associação CEBRID - Centro Brasileiro de Informações sobre Drogas Psicotrópicas - São Paulo/SP
	649.589,00
	Omissão do dever de prestar contas (prazo limite para abertura de TCE em 2/1/2019) 

	811428
	Associação Frida Kahlo - São Paulo
	243.601,23
	Omissão do dever de prestar contas (prazo limite para abertura de TCE em 28/1/2019

	822624
	Secretaria Municipal de Desenvolvimento Econômico e Trabalho - São Paulo/SP
	1.330.000,00
	Omissão do dever de prestar contas (prazo limite para abertura de TCE em 16/3/2019

	753928
	Fundação Rio Madeira - Porto Velho/RO
	300.000,00
	Omissão do dever de prestar contas (prazo limite para abertura de TCE em 24/7/2012

	748876
	Associação de Formação e Reeducação Lua Nova - Sorocaba/SP
	1.814.682,20
	Omissão do dever de prestar contas (prazo limite para abertura de TCE em 28/4/2014

	793903
	Secretaria de Estado de Prevenção e Dependência Química - Rio de Janeiro
	400.000,00
	Omissão do dever de prestar contas (prazo limite para abertura de TCE em 30/12/2016

	802093
	Associação Vem-Ser de Proteção e Assistência à Criança e ao Adolescente de Patos de Minas - MG
	125.000,00
	Omissão do dever de prestar contas (prazo limite para abertura de TCE em 8/1/2017

	810796
	Secretaria de Estado de Prevenção e Dependência Química - Rio de Janeiro
	1.250.000,00
	Omissão do dever de prestar contas (prazo limite para abertura de TCE em 27/3/2018

	811233
	Associação Beneficente dos Enxadristas e Damistas de Rondônia (Porto Velho) 
	200.000,00
	Omissão do dever de prestar contas (prazo limite para abertura de TCE em 24/3/2017

	813180
	Município de Uruçuca/BA
	100.000,00
	Omissão do dever de prestar contas (prazo limite para abertura de TCE em 21/6/2017

	813279
	Município de Sabará/MG
	200.000,00
	Omissão do dever de prestar contas (prazo limite para abertura de TCE em 22/3/2017

	752256
	Associação Grupo Raiz de Jesse - Uberlândia/MG
	50.000,00
	Parecer Técnico reprovado em 4/5/2016

	798518
	Instituto de Medicina Integral Professor Fernando Figueira - IMIP - Recife/PE
	396.760,00
	Parecer Técnico reprovado em 9/6/2017

encaminhar cópia deste acórdão e da instrução da unidade técnica à peça 7 aos Ministros de Estado da Justiça e Segurança Pública e da Transparência, Fiscalização e Controladoria-Geral da União; e 
arquivar os autos.
1. Processo TC-Processo 020.084/2020-0 (SOLICITAÇÃO) 
1.1. Classe de Assunto: VII.
1.2. Interessado: Ministério da Justiça e Segurança Pública.
1.3. Relatora: ministra Ana Arraes.
1.4. Representante do Ministério Público: não atuou.
1.5. Unidade Técnica: Secretaria de Controle Externo de Tomada de Contas Especial - SecexTCE.
1.6. Representação legal: não há.
1.7. Determinações/Recomendações/Orientações: não há.

ANA ARRAES

não há.

Não atuou.

SOLICITAÇÃO (SOLI)